臺灣高等法院臺中分院刑事判決　　　　96年度上訴字第1598號
上　訴　人
即　被　告　丁○○
　　　　　　　　　　（
選任辯護人　劉家驥律師
上　訴　人
即　被　告　丙○○
　　　　　　　　　　（
上　一　人
選任辯護人　江燕鴻律師
上列上訴人等因殺人未遂等案件，不服臺灣臺中地方法院九十六
年度訴字第三○七號中華民國九十六年四月十九日第一審判決（
起訴案號：臺灣臺中地方法院檢察署九十五年度偵字第二一五八
六、二七一四○、二八二七九號），提起上訴，本院判決如下：
    主  文
上訴駁回。
    事  實
一、緣甲○○（本案犯行業經原審法院判刑確定）認其於民國（
    下同）九十五年九月十九日二十三時許，在臺中市僑泰中學
    萊爾富便利商店門口，係遭戊○○等人毆打；後至同年月二
    十三日二十時許，當甲○○與丁○○一起在外面找朋友之時
    ，又有戊○○之同夥打電話向甲○○揚稱：「如果要算帳，
    可以過來」等語；甲○○復聽聞戊○○同夥擁有槍枝，其乃
    將上開各情告知丁○○，丁○○即要甲○○打電話給丙○○
    告知上情。嗣甲○○、丁○○、丙○○決意要前往戊○○住
    處尋釁，為防不測，明知槍砲、彈藥，非經中央主管機關許
    可，不得持有，竟基於共同未經許可而同時非法持有手槍、
    子彈之犯意聯絡，由丙○○自不詳管道取得西班牙ＳＴＡＲ
    廠製三○ＰＫ型制式半自動手槍一支（槍枝管制編號：00
    00000000號）、及九ｍｍ制式子彈一顆，並由丁○○駕車搭載甲○○與丙○○會合，而共同非法持有上開手槍
    一支及子彈一顆。惟因其等不知戊○○之住所，又恐戊○○
    之同夥不少，丁○○乃另邀同綽號「阿河」、「志願」、「
    阿德」等真實姓名年籍不詳之成年男子先至臺中縣大里市○○路某修車廠集合；丙○○、丁○○、甲○○與「阿河」、
    「志願」、「阿德」等人再同往臺中市○○路「品記茶坊」
    ，約於同月二十四日凌晨一時三十分許，與甲○○邀約的黃
    新富（綽號「臭弟」），及黃新富邀約的劉哲瑛（綽號「包
    皮」）、劉禹成（綽號「高腳」）、李傑、季偉倫，以及劉
    哲瑛邀約的古明正，古明正邀約的陳長億（綽號「小雞」）
    、綽號「阿興」及「奇昌」等真實姓名不詳之成年男子會合
    （除丙○○、丁○○、甲○○三人之外，其餘人員均不知丙○○有攜帶制式手槍及子彈，此後亦無共同持有制式手槍及
    子彈之犯意聯絡及行為分擔）；此後即由知道戊○○住處之
    劉哲瑛騎乘機車帶頭，丁○○與「阿河」同坐一輛自用小客
    車，丙○○與甲○○同坐一輛自用小客車，「阿德」另外駕
    駛一輛車，其餘的人則騎乘機車，同往戊○○位於臺中市南
    屯區田心北三巷四號住處欲找戊○○尋釁。迨至同日凌晨二
    時一、二十分許駛至該處後，上開三輛汽車先經過戊○○住
    處前方巷子勘查，見有己○○等約十多人在戊○○住處前，
    並作勢攔車，甲○○、丙○○乃復搭乘綽號「志願」之不詳
    姓名之成年男子所駕駛之車輛再次前往戊○○住處前勘查人
    數，後於行經戊○○住處前時，車內之甲○○並大喊「把槍
    拿出來」，己○○等人聞言，乃紛紛進屋躲避。
二、詎甲○○、丙○○見狀便將車輛停放在田心北三巷巷口，後
    在丙○○、甲○○及丁○○等人下車會合後，三人即另起基
    於共同持前開手槍、子彈開槍而以加害生命之事恐嚇之犯意
    聯絡，由甲○○命騎乘機車之黃新富等人先行離去，並由丙○○將前開手槍、子彈交給丁○○，推由丁○○前往開槍示
    威，要以加害生命之事，對於己○○等在場人員施加恫嚇，
    使生危害於其等之安全（甲○○、丙○○此部分恐嚇危害安
    全犯行，業經原審判刑確定）。
三、詎在丁○○攜持前開手槍、子彈搭乘不知情之「阿河」所駕
    駛之自用小客車，倒車進入巷內之後，當丁○○下車並約於
    同日凌晨二時三十分前往戊○○上開住處之門口之時，丁○○明知其所攜持之手槍、子彈均為制式手槍及子彈，其射擊
    之後之穿透力與殺傷力強大，且知戊○○上開住處大廳與其
    後之房間係以木板隔間，而己○○等約十多人已跑至大廳後
    面之房間等處躲藏，可預知其手持上開制式手槍，以其持槍
    高度從門口對客廳水平射擊子彈，極可能射中人體並造成死
    亡之結果，竟萌生從恐嚇危害安全之危險行為升高為縱發生
    死亡結果亦不違背其本意之殺人不確定故意，不朝其可確信
    不會射及人體之處開槍，仍在戊○○上開住處門口手持上開
    手槍往客廳木板隔間射擊一槍，子彈貫穿木板隔板後，直接
    擊中躲在木板隔板後方己○○之左手臂，致己○○受有左手
    臂槍傷之傷害，己○○經送醫急救，並未發生死亡之結果。
四、丁○○開槍射擊上開子彈之後，立即坐上「阿河」所駕駛之
    上開車輛離開現場，復持前開手槍，與丙○○、甲○○會合
    ，並承前共同持有槍枝之犯意，即將前開丙○○所交付之手
    槍，放置於其位於臺中縣霧峰鄉○○路二三一號旁車庫。嗣
    於九十五年九月二十五日一時許，為警循線在臺中縣霧峰鄉
    ○○路十七巷二十五號查獲丁○○，並經由丁○○引導警方
    至新厝路二三一號旁車庫，扣得上開槍枝。
五、案經由臺中市警察局第四分局報請臺灣臺中地方法院檢察署
    檢察官偵查起訴。
    理  由
一、本案上訴人即被告（以下均簡稱為被告）丁○○、丙○○二
    人對於：伊等確有因為上開原因，而於上開時、地，與本案
    業經原審判刑確定之共同被告甲○○，共同未經許可而同時
    持有上開制式手槍與子彈，要一同前往證人戊○○住家尋釁
    ；其後被告丁○○另又邀同綽號「阿河」、「志願」、「阿
    德」等人，被告甲○○則邀約證人黃新富（綽號「臭弟」）
    ，證人黃新富又邀約證人劉哲瑛（綽號「包皮」）、證人劉
    禹成（綽號「高腳」）、證人李傑、證人季偉倫，證人劉哲
    瑛則復邀約證人古明正，證人古明正另又邀約證人陳長億（
    綽號「小雞」）、綽號「阿興」及「奇昌」等真實姓名不詳
    之成年男子；迨其等會合之後，即由證人劉哲瑛騎乘機車帶
    頭，被告丁○○與「阿河」同坐一輛自用小客車，被告丙○○、甲○○同坐一輛自用小客車，「阿德」另外駕駛一輛車
    ，其餘的人則騎乘機車，同往案外人戊○○位於臺中市南屯
　　區田心北三巷四號住處欲找案外人戊○○尋釁；至該處後，
  　上開三輛汽車先經過戊○○住處前方巷子勘查，見有證人己○○等約十多人在案外人戊○○住處前，嗣便將車輛停放在
    田心北三巷巷口，後在被告丙○○、甲○○、丁○○等人下
    車合會後，共同被告甲○○命騎乘機車之證人黃新富等人先
    行離去，隨即由被告丙○○將前開手槍、子彈交予被告丁○○，被告丁○○遂攜持前開手槍、子彈前往案外人戊○○家
    前門口，以前開手槍朝客廳內木板隔板射擊子彈一顆，子彈
    貫穿木板隔板後，直接擊中躲在木板隔板後方之被害人己○○之左手臂，致被害人己○○左手臂手肘附近受有槍傷，嗣
    因被害人己○○被送醫急救，並未發生死亡之結果；而被告
    丁○○在開槍射擊上開子彈之後，乃立即坐上前開車輛離開
    現場，復持前開手槍，與被告丙○○、甲○○會合後，竟同
    意為被告丙○○保管前開手槍，並將上開手槍予以藏放於其
    位於臺中縣霧峰鄉○○路二三一號旁車庫；嗣於九十五年九
    月二十五日一時許，為警循線在臺中縣霧峰鄉○○路十七巷
    二十五號查獲被告丁○○，經由被告丁○○引導警方至新厝
    路二三一號旁車庫，才扣得上開制式手槍等犯罪事實，已於
    原審法院及本院審理時均坦白承認。惟被告丁○○矢口否認
    伊有殺人未遂之犯行，並辯稱：伊在開槍射擊之時，戊○○
    住家外面的人已經走了，伊見戊○○住家客廳並沒有人，伊
    喊叫戊○○亦無人回應，伊確信屋內並沒有人才開槍射擊，
    用意僅在警告，並無殺人之犯意等語。被告丁○○之選任辯
    護人並以：被告丁○○於警、偵、審中均供稱其係看到屋內
    沒有人才開槍，本案被害人己○○及證人劉家凱、毛國斌、
    廖嘉河、魏立豪、莊依華等人於警訊亦均陳述其等在被告丁○○開槍射擊之時，係在客廳後方之房間，另依據警局刑事
    案件報告書與現場勘查報告，亦顯示被告丁○○開槍射擊之
    子彈係貫穿客廳與房間之木板隔間才擊中被害人己○○之左
    手臂，由上開證據足以證明被告丁○○開槍射擊之時，被害
    人己○○並未在其視力範圍之內，被告丁○○並未有對被害
    人己○○身體瞄準射擊之動作，其主觀上並無殺人之確定故
    意或不確定故意，被告丁○○與被害人己○○素不相識，應
    無殺害動機，且被害人己○○依其親身經歷之內心感受亦僅
    提出傷害告訴，亦足印證被告丁○○確無殺人犯意，依據被
    告丁○○下手情形，此部分僅屬過失傷害，另就被告丁○○
    非法持有上開手槍及子彈部分，被告丁○○犯後已有悔誤，
    才引導警方查獲扣案槍枝，由此犯後態度應予從輕量刑等情
    詞，為被告丁○○辯護。至於被告丙○○之選任辯護人則為
    被告丙○○辯護：被告丙○○於犯罪時本係專四學生，生活
    單純且素行良好而無前科紀錄，係因好奇新鮮又誤交損友且
    無法律知識才誤蹈法網，犯罪之後並已坦承犯罪並配合調查
    ，犯後態度良好，應可依據刑法第五十九條之規定酌量減輕
    其刑等語。
二、惟查：
（一）本案被告丁○○夥同被告丙○○、共同被告甲○○於前開
      時、地至案外人戊○○位於臺中市南屯區田心北三巷四號
      住所，其後由被告丁○○以被告丙○○攜來之手槍、子彈
      ，朝案外人戊○○家屋內開槍，致證人己○○受有前述之
      傷勢之客觀事實等情，除據被告丁○○、丙○○供承無誤
      之外，並經證人己○○證述明確，復有證人己○○之病歷
      資料（原審法院卷第八十至八九頁）在卷可參。又扣案即
      被告丁○○持以為上開犯行之手槍，及現場查獲之彈頭、
      彈殼，經送請內政部警政署刑事警察局鑑定結果，內政部
      警政署刑事警察局已鑑認：「１、送鑑韓式制式手槍壹支
      （槍枝管制編號：0000000000號）認係西班牙
      ＳＴＡＲ廠製三○ＰＫ型口徑九ｍｍ（九ｘ一九ｍｍ）之
      制式半自動手槍，槍號為「0000000號」，槍管內
      具陸條右旋來復線，機械性能良好，可擊發口徑九ｍｍ（
      九ｘ一九ｍｍ）制式子彈，認具殺傷力；２、送鑑彈殼壹
      個，認係已擊發之口徑九ｍｍ（九ｘ一九ｍｍ）制式彈殼
      ；３、送鑑彈頭壹個，認係已擊發經撞擊變形之口徑九ｍ
      ｍ制式銅包衣彈頭，其上剩參條右旋來復線」等情，此部
      分事實亦有該局九十五年十一月十日刑鑑字第○九五○一
      四七二七四號槍彈鑑定書一份（九十五年度偵字第二一五
      八六號卷第七二至七六頁）附卷可憑。
（二）本案被告丙○○於原審法院審理時，雖先辯稱：伊交給被
      告丁○○之槍枝，係不具殺傷力之玩具手槍，扣案之制式
      手槍及業經射擊之子彈，均非伊交付給被告丁○○等語；
      後則改稱：扣案之制式手槍及業經射擊之子彈，係被告丁○○於九十五年農曆七月底某日交伊寄藏等情；並請求以
      證人之身分詰問被告丁○○、及共同被告甲○○，以證明
      此事。惟經原審法院傳喚並實施交互詰問，證人丁○○在
      原審法院審理時，除否認有將扣案之制式手槍及業經射擊
      之子彈交託給被告丙○○寄藏之外，並且證稱扣案之制式
      手槍及業經射擊之子彈確係被告丙○○於上開案發時間所
      攜來；另證人甲○○亦在原審法院審理時，證稱：扣案之
      制式手槍及業經射擊之子彈，係在九十五年九月二十三日
      晚上，當被告丁○○駕車搭載其前往被告丙○○家門口與
      被告丙○○會合之時，由被告丙○○所攜來；則被告丙○○辯稱伊交付給被告丁○○之槍枝，係不具殺傷力之玩具
      手槍，扣案之制式手槍及業經射擊之子彈，均非伊交付給
      被告丁○○乙情，自難信為真實。又被告丙○○辯稱扣案
      之制式手槍及業經射擊之子彈，係被告丁○○於九十五年
      農曆七月底某日交伊寄藏乙節，既為被告丁○○所否認，
      且無其他旁證足佐，被告丙○○在本院審理時，亦未再辯
      稱此情，本院自無從為此認定。而依據本案被告丁○○及
      共同被告甲○○在原審法院之供述與證述意旨，其等雖均
      供證：係在被告丙○○與其等會合之後，經被告丙○○拿
      出扣案手槍，才知被告丙○○有攜帶槍、彈前來等語，且
      對於其等係於何時才知悉被告丙○○有攜帶槍、彈進而共
      同持有等情，所供亦非一致。惟本案共同被告甲○○於原
      審法院審理時，已以證人身分證述：伊遭案外人戊○○嗆
      聲，要伊有膽就至其家理論，並得知案外人戊○○同夥持
      有槍枝，伊將此情告知被告丁○○，被告丁○○叫伊問被
      告丙○○是否要幫伊的忙，伊即以電話告知被告丙○○並
      提及戊○○那幫人馬擁有槍枝等語，核與被告丁○○所證
      相符（見原審法院卷第一五七、一七七頁）；則若非係要
      被告丙○○攜帶槍、彈前來幫忙，被告丁○○何需指示共
      同被告甲○○將其等要尋釁之對象即戊○○同夥持有槍枝
      乙情告知被告丙○○？再參酌被告丁○○、丙○○於原審
      法院最後審理期日亦均供述：當時攜槍、彈前往案外人戊○○家之目的，係為壯膽、防身等語（原審法院卷第二四
      八頁），足證本案被告丁○○及共同被告甲○○係因上開
      原因，與被告丙○○決意要前往戊○○住處尋釁之前，為
      防不測，才基於共同未經許可而同時非法持有手槍、子彈
      之犯意聯絡，由被告丙○○先自不詳管道取得扣案之上開
      制式手槍與業經射擊之子彈，再由被告丁○○駕車搭載共
      同被告甲○○與被告丙○○會合，而共同非法持有上開手
      槍、子彈，欲前往戊○○住處尋釁。本案被告丁○○在本
      院審理時，亦已坦承上開共同未經許可而同時非法持有扣
      案手槍一支及業經射擊之子彈一顆之犯罪事實；其在原審
      法院審理時就此部分所為之辯解，及本案共同被告甲○○
      在原審法院審理時就此部分所為之辯解，均為本院所不採
      。又證人劉家凱、毛國斌、己○○等人在原審法院審理時
      ，已證稱：本案被告丁○○、丙○○及共同被告甲○○於
      上開時間至證人戊○○上開住家之時，係先有數輛機車到
      達巷口，復有三輛汽車從證人戊○○住家前面經過，前開
      汽車第二趟進入巷內經過證人戊○○家前面時，其等確有
      聽到第一輛汽車之內有人喊稱「把槍拿出來」等語，當時
      正在證人戊○○住家外面之己○○等人，聞言之後乃立即
      躲入屋內客廳神桌後面以木板隔間之房間內，間隔沒有多
      久，其等即聽到車子的引擎聲，後又聽到槍聲，就發現己○○中彈等語（見原審法院卷第一六○、二○四、二三四
      頁）。本案被告丁○○既坦承當其嗣後開槍射擊之時，其
      在證人戊○○之住家前面及客廳並未發現有人；再依證人
      毛國斌等人在原審法院審理時所為之證詞，當時證人戊○○家中有一、二十人左右，則若非確有人口喊「把槍拿出
      來」等語，當時在證人戊○○之住家前面或客廳之人員，
      豈會紛紛躲入屋內房間？是上開證人證稱確有聽到車上有
      人口喊「把槍拿出來」乙節，應屬可信。又依據本案被告
      丁○○、丙○○及共同被告甲○○等三人之供述，第二趟
      車內係綽號「志願」之人搭載被告丙○○及共同被告甲○○，上開手槍當時既係在被告丙○○之身上，本案又無確
      實之證據足堪認定綽號「志願」之人知悉被告丙○○之身
      上有攜帶槍枝，則於上開時間，僅屬本案共同被告甲○○
      才有可能要被告丙○○把槍拿出來。本案共同被告甲○○
      在原審法院否認此情，亦為本院所不採。本案被告丁○○
      、丙○○及共同被告甲○○等三人如何與綽號「阿河」、
      「志願」、「阿德」、黃新富、劉哲瑛、劉禹成、李傑、
      季偉倫、古明正、陳長億、「阿興」、「奇昌」等人先後
      會合，及如何前往證人戊○○在臺中市南屯區田心北三巷
      四號之住處挑釁等過程，復有證人黃新富、陳長毅、古明
      正、劉哲瑛等人分別於警、偵訊之陳述與證詞可佐（證人
      黃新富、劉哲瑛二人之偵訊證詞有經具結，且無「顯有不
      可信之情況」，自得採為證據；又其餘之警訊陳述之證據
      能力，為檢察官、被告丁○○、丙○○及其等選任辯護人
      所是認，本院審酌各該言詞陳述作成時之情況，認為適當
      ，亦採為證據）；此外，本案丁○○開槍射擊上開子彈之
      後，如何坐上「阿河」所駕駛之上開車輛離開現場，復持
      前開手槍，與被告丙○○及共同被告甲○○會合，後再承
      前共同持有槍枝之犯意，將上開手槍藏放於其位於臺中縣
      霧峰鄉○○路二三一號旁車庫，後於前開時、地被警查獲
      之後，被告乃引導警方至上址藏槍處查扣上開手槍等情，
      復據被告丁○○供述明確，且有自願搜索同意書、搜索扣
      押筆錄、扣押物品目錄附卷可稽，及有上開制式手槍扣案
      足憑，事證明確，被告丁○○、丙○○及本案共同被告甲○○共同未經許可而非法同時持有扣案之制式手槍及業經
      射擊之子彈之犯罪事證明確，本案被告丁○○、丙○○此
      部分之犯行均堪認定。
（三）又本案被告丁○○雖以上開情詞，否認伊在開槍射擊之時
      ，有殺人之犯意，被告丁○○之選任辯護人亦以上開情詞
      為被告丁○○辯護。惟按刑法上之故意，分為直接故意（
      確定故意）與間接故意（不確定故意），行為人對於構成
      犯罪之事實，明知並有意使其發生者為直接故意；行為人
      對於構成犯罪事實，預見其能發生，而其發生不違背其本
      意者為間接故意；而間接故意與有認識過失之區別，在於
      二者對構成犯罪之事實雖均能預見其發生，但前者對其發
      生並不違背其本意，後者則確信其不能發生。經查本案被
      告丁○○所攜持之手槍、子彈均為制式手槍及子彈，其射
      擊之後之穿透力與殺傷力均甚強大，此為一般常識，被告
      丁○○顯難推稱不知。又依證人劉家凱、毛國斌、己○○
      等人在原審法院審理時之證述，證人戊○○上開住家客廳
      神明桌後面的房間，係木板隔間，且由門外一望即知（見
      原審法院卷第一○一、二○六、二三四頁）；依據卷附之
      案發現場照片（見警卷第七七頁八五頁），亦可佐證劉家
      凱、毛國斌、己○○等人之上開證詞係屬真實可信。再者
      ，本案被告丁○○乘車第一趟經過證人戊○○上開住處外
      面之時，即已親眼看見該處門外有十數人在現場，此時與
      其嗣後再前來開槍射擊之時間相距不遠，且既係證人戊○○之住所，當時客廳燈火通明，被告丁○○豈有可能因為
      客廳無人，即確信屋內房間當時並無人員在內？被告丁○○此部分辯解為本院所不採信。本案被告丁○○所持之手
      槍、子彈，既係制式槍、彈，具有強大的殺傷力，當可輕
      易穿過木板隔間，若其僅僅係要開槍恫嚇而無殺人之意，
      以持槍朝上、朝下或朝水泥牆壁射擊，即無致人受傷或死
      亡之危險，並可達恫嚇示威之目的。惟依據卷附照片，及
      躲在上開房間之證人毛國斌有遭子彈擊破之木板隔間碎片
      擊中頭部（未成傷），另被害人己○○則係遭子彈擊中手
      肘附近（己○○身高一百八十公分，受傷部位離地一百一
      十四公分，苟再偏離十公分許，即可能擊中證人己○○腹
      部的人體要害）等事實，可見本案被告丁○○當時係在戊○○上開住處門口，手持上開制式手槍，以其持槍高度從
      門口對客廳水平射擊子彈，則被告丁○○對於其開槍射擊
      之行為，極可能造成子彈射中人體要害並造成死亡之結果
      ，自屬可以預知之事項；詎其仍不顧可能造成房間內人員
      死亡之結果，猶為上開開槍射擊之行為，雖射出之子彈幸
      未擊中屋內人員之身體要害，故未發生死亡之結果，但其
      確有殺人之不確定故意，應可認定；被告丁○○仍應負殺
      人未遂之罪責。被告丁○○上開辯解，及被告丁○○之選
      任辯護人之上開辯護意旨，均為本院本案所不採。復有林
      新醫院九十六年一月十六日林醫仁字第０９６０００００
      １３號函及其附件（即己○○之就診紀錄、病歷影本）在
      卷可參（見原審卷宗第七九至八九頁），事證明確，被告
      丁○○此部分之犯行堪以認定。
三、核被告丁○○、丙○○上開未經許可而非法持有制式手槍及
    子彈之犯行，均係犯槍砲彈藥刀械管制條例第七條第四項之
    未經許可持有手槍、及同條例第十二條第四項之未經許可持
    有子彈罪；被告丁○○嗣後另行起意再為殺人未遂之犯行，
    係另犯刑法第二百七十一條第二項、第一項之殺人未遂罪。
    又被告丁○○、丙○○未經許可而同時非法持有制式手槍及
    子彈，係一行為同時觸犯二罪名之想像競合犯，應依刑法第
    五十五條之規定，從一重依槍砲彈藥刀械管制條例第七條第
    四項之未經許可持有手槍罪處斷；其中之未經許可持有子彈
    罪部分，起訴書雖漏載此部分法條，但起訴之犯罪事實欄既
    有敘及，即屬已經起訴，本院自應予以審理。又被告丁○○
    在開槍射擊子彈之後，係承共同持有槍枝之犯意，將上開手
    槍放置於其位於臺中縣霧峰鄉○○路二三一號旁車庫，此部
    分所為，仍係未經許可持有手槍犯罪之繼續狀態，公訴人指
    訴被告丁○○係犯槍砲彈藥刀械管制條例第七條第四項之未
    經許可寄藏手槍罪，尚有未洽，惟因此部分起訴事實同一，
    且與未經許可持有手槍罪係屬同法條，應由本院逕予更正罪
    名。再者，被告丁○○開槍射擊之行為，其犯意已從恐嚇危
    害安全升高為殺人未遂，且已生實害，不再另論恐嚇危害安
    全罪，茲因公訴人認此部分與被告丁○○所犯殺人未遂罪，
    其間有一行為同時觸犯二罪名之想像競合犯關係，為裁判上
    一罪，本院爰不就此部分另為被告丁○○無罪之諭知。再者
    ，就上開未經許可持有手槍、子彈之犯行，被告丁○○、丙○○與共同被告甲○○之間，有犯意之聯絡，行為之分擔，
    均為共同正犯。被告丁○○所犯未經許可持有手槍罪、及殺
    人未遂罪，其犯意各別，犯罪構成要件不同，應予分論併罰
    。又被告丁○○就殺人部分，雖已著手於殺人行為之實施，
    惟未生死亡之結果，其犯罪尚屬未遂，應依刑法第二十五條
    第二項之規定，按既遂犯之刑度減輕其刑。扣案西班牙ＳＴ
    ＡＲ廠製三○ＰＫ型制式半自動手槍一枝（槍枝管制編號：
    0000000000號）屬槍砲彈藥刀械管制條例所管制
    之槍枝，為違禁物，應依刑法第三十八條第一項第一款宣告
    沒收。至於子彈一顆既經射擊，扣案之彈頭、彈殼並無殺傷
    力，已失其違禁物之性質，爰不為沒收之宣告。另依據刑法
    第五十九條之規定，必須犯罪另有特殊之原因與環境，在客
    觀上足以引起一般同情，認為即予宣告法定低度刑期亦嫌過
    重者，始得適用刑法第五十九條之規定酌量減輕其刑。本案
    被告丙○○與戊○○等人並未結怨，其因共同被告甲○○之
    私怨即攜持制式手槍及子彈，難認其犯罪有何在客觀上足以
    引起一般同情，認為即予宣告法定低度刑期亦嫌過重之情形
    。被告丙○○之選任辯護人就此部分為被告丙○○所辯護上
    開各情，係屬量刑審酌之事項，其請求依據刑法第五十九條
    之規定減輕被告丙○○之刑部分，為本院所不採，亦併此敘
    明。
四、原審判決以被告丁○○、丙○○二人之上開犯罪事證已甚明
    確而堪認定，乃審酌其等二人之品行、非法攜持手槍、子彈
    之犯罪動機與犯罪情節、此部分犯罪對社會治安所生危害、
    及被告丁○○嗣後另行持槍朝屋內之木板隔間水平射擊之犯
    罪情節與所生危害、以及被告丁○○、丙○○二人之犯罪後
    態度等一切犯罪情狀，並依據刑事訴訟法第二百九十九條第
    一項前段、槍砲彈藥刀械管制條例第七條第四項、第十二條
    第四項，刑法第十一條前段、第二十八條、第二百七十一條
    第二項、第一項、第五十五條、第五十一條第五款、第十款
    、第四十二條第三項、第三十八條第一項第一款等規定，就
    被告丁○○、丙○○所犯未經許可持有手槍罪，均量處有期
    徒刑六年，併科罰金新台幣二十萬元，並諭知罰金易服勞役
    之折算標準，且將扣案之西班牙ＳＴＡＲ廠製三○ＰＫ型制
    式半自動手槍一枝（槍枝管制編號：0000000000
    號）依法宣告沒收；另就被告丁○○所犯殺人未遂罪量處有
    期徒刑五年一月；並就被告丁○○所犯上開二罪定其應執行
    刑為有期徒刑九年六月，併科罰金新台幣十二萬元，罰金如
    易服勞役，以新台幣一千元折算壹日，扣案之西班牙ＳＴＡ
    Ｒ廠製三○ＰＫ型制式半自動手槍一枝（槍枝管制編號：0
    000000000號）沒收；以上之認事用法均無不合，
    量刑亦屬妥適。被告丁○○、丙○○二人之上訴意旨均指摘
    原判決就未經許可持有手槍罪部分之量刑太重，及被告丁○○另外上訴否認有犯殺人未遂罪，其等之上訴均無理由，均
    應駁回。
五、據上論斷，應依刑事訴訟法第三百六十八條，判決如主文。
本案經檢察官乙○○到庭執行職務。
中　　華　　民　　國　　96　　年　　9 　　月　　12　　日
            刑事第三庭   審判長法　官　王  增  瑜
                               法　官　梁  堯  銘
                               法　官　廖  柏  基
上列正本證明與原本無異。
如不服本判決應於收受送達後十日內向本院提出上訴書狀，其未
敘述上訴之理由者並得於提起上訴後十日內向本院補提理由書（
均須按他造當事人之人數附繕本）。
                               書記官　王　麗　英
中　　華　　民　　國　　96　　年　　9 　　月　　12　　日
附錄論罪科刑法條：
槍砲彈藥刀械管制條例第七條第四項：
未經許可，持有、寄藏或意圖販賣而陳列第一項所列槍砲、彈藥
者，處五年以上有期徒刑，併科新台幣一千萬元以下罰金。
第一項至第三項之未遂犯罰之。
刑法第二百七十一條：
殺人者，處死刑、無期徒刑或十年以上有期徒刑。
前項之未遂犯罰之。
預備犯第一項之罪者，處二年以下有期徒刑。
